Inventaris van het archief van H.F. Dijkstal, [levensjaren 1943-2010] (1956) 1970-2010
Nationaal Archief, Den Haag
- Openbaar leven, B.
  - Bijzonder, B.2.
    - Minister van Binnenlandse Zaken en vice-premier, B.2.4.
      - Verslagen van de vergaderingen van het VVD-bewindsliedenoverleg., 1994-1998; 256-257; 1 pak en 1 omslag
        - 1994-1996, 256; pak
          Openbaarheid beperkt tot 01-01-2022
        - 1997-1998, 257; omslag
      - Stukken betreffende zijn aanmelding als lid bij de Ontspanningsvereniging Binnenlandse Zaken., 1995; 258; 2 stukken
      - Stukken betreffende buitenlandse werkbezoeken., 1995-1997; 259-262; 4 omslagen
        - Litouwen, 1995, 259
        - Turkije, 1995, 260
        - Nederlandse Antillen, Aruba, Marokko en Tunesië, 1996, 261
        - Indonesië, Nederlandse Antillen en Aruba, 1997, 262
      - Correspondentie met Erica Terpstra, Staatssecretaris Volksgezondheid, Welzijn en Sport, over hun gezamenlijke aanwezigheid op de Olympische spelen in Atlanta., 1996; 263; 1 omslag
      - Besluit behorende bij de toekenning van de Royal Norwegian Order of Merit. Afschrift., 1996; 264; 1 stuk
      - Uitbrengen van een advies aan de ministerraad over de financiële situatie bij Fokker Nederland en de mogelijke verkoop aan Korea of aan de Nederlandse overheid., 1996.; 265; 1 omslag
      - Stukken betreffende de verkrijging van een diplomatiek paspoort., 1997; 266; 1 omslag
      - Stukken betreffende het bijwonen van het Torentjesoverleg eerst als vicepremier en later als fractievoorzitter., 1997-2001.; 267; 1 omslag
      - Stukken betreffende de verkrijging van de Royal Wingcard van Koninklijke Luchtvaart Maatschappij N.V. om gebruik te maken van het programma Flying Dutchman., 1998; 268; 1 omslag
    - Nevenfuncties en overige activiteiten, B.2.5.
      - Stukken betreffende zijn benoeming en de vervulling van verschillende nevenfuncties., 1978-2009; 269-288; 2 stukken en 18 omslagen
        - Voorzitter van de Haagse honk- en softbalvereniging Storks, 1978-1992., 269
        - Columnist voor ‘Het Schoolblad’ van de bond van Algemene Bond van Onderwijzend Personeel, 1986-1987, 270
        - Penningmeester van de Stichting Conrest, 1989-1994, 271
        - Lid van de Bezwarencommissie Functiewaardering en de Bezwarencommissie Personeelsbeoordeling gemeente Wassenaar, 1994, 272; 1 stuk
        - Voorzitter van het College van Toezicht collectieve beheersorganisaties Auteurs- en naburige rechten, 2003, 273
        - Bestuursvoorzitter van het Nederlands Fonds voor de Film, 2003., 274
        - Lid van de commissie Participatie van vrouwen uit etnische minderheidsgroepen (PaVEM), 2003-2004, 275
        - Ambassadeur van het Forum voor Democratische Ontwikkeling, 2003-2005, 276
        - Bestuurslid van de Stichting Oeconomische Politiek, 2003-2007, 277
        - Voorzitter van de Raad van Toezicht van Luchtverkeersleiding Nederland, 2004, 278
        - Voorzitter van de Raad van Advies van de School of Performing Art, het Noord-Nederlands Conservatorium en Dansacademie Noord-Nederland, 2004, 279
        - Lid van de klankbordgroep van adviseurs voor Twynstra Gudde Management Consultants in kader van Vernieuwing Overheid voor het domein Andere Overheid en ondersteuning van het professionele comité, tevens het optreden als ambassadeur in relevante netwerken, 2004-2005, 280; 1 stuk
        - Lid van de Advies- en Arbitragecommissie Rijksdienst, 2004-2009, 281
        - Lid van de Raad van Toezicht van de Stichting Nederlands Centrum voor Biodiversiteit Naturalis, 2004, 2010, 282
        - Voorzitter van de Commissie Resultaten Ontwikkelingssamenwerking, 2005, 283
        - Juryvoorzitter voor de uitreiking van de AKO-literatuurprijs, 2005-2006, 284
        - Voorzitter van het bestuur van ‘Het Expertise Centrum’ (HEC), 2006, 285
        - Bestuurslid van de Raad van Commissarissen van Haag Wonen, 2006, 286
        - Voorzitter van de Begeleidingscommissie BIBOB, Bureau bevordering integriteitsbeoordelingen, 2008, 287
        - Bestuurslid van Topteam Krimp Heerlen, 2009, 288
      - Stukken betreffende de lidmaatschappen in Comités van aanbeveling., 1997-2010; 289-291; 3 omslagen
        Alfabetisch geordend op naam van de organisatie.
        - A - H, 289
        - I - Q, 290
        - R - Z, 291
      - Stukken betreffende de verlening van medewerking aan het onderzoek van de parlementaire enquêtecommissie over Srebrenica., 2002; 292; 1 omslag
      - Voorzitter van de adviescommissie voor het adviseren van de minister van Binnenlandse Zaken en Koninkrijksrelaties over beloningsniveau van de ambtelijke en politieke topstructuur., 2002-2003.; 293; 1 omslag
      - Publicaties en informatiebrochures waaraan Dijkstal heeft meegewerkt., 2002-2007; 294; 1 pak
      - Stukken betreffende buitenlandse werkbezoeken in het kader van verbeteren van de samenleving en ontwikkelingssamenwerking., 2002-2008; 295-302; 7 omslagen en 1 pak
        - Suriname, 2002-2004, 295
        - Zuid-Korea, 2003, 296
        - Griekenland, 2004, 297
        - Verenigde Staten, 2004, 298
        - Kroatië, 2006, 299
        - Marokko, 2006, 300
        - China, 2006-2008, 301; 1 pak
        - Oostenrijk en Denemarken, 2008, 302
      - Ingekomen brieven naar aanleiding van zijn publicaties over "de politieke ontwikkelingen van het afgelopen jaar" in februari 2003 in Vrij Nederland, NRC en Binnenlands Bestuur en de gesproken interviews op Radio I, RTL4., 303; 1 omslag
      - Correspondentie met de vicepremier Th. C. de Graaf, Minister voor bestuurlijke vernieuwing en koninkrijksrelaties, over de geplande evaluatie van het vijftigjarig bestaan van het Statuut voor het Koninkrijk., 2003-2004; 304; 1 omslag
      - Stukken betreffende het verstrekken van advies over integratie aan de tijdelijke commissie onderzoek integratiebeleid van de Tweede Kamer., 2003-2007; 305; 1 pak
        Deze commissie is op 3 december 2002 ingesteld door de Tweede Kamer met het doel een oordeel te vormen over het integratiebeleid van de Nederlandse regering in de afgelopen 30 jaren.
      - Correspondentie met Hans van Mierlo, minister van Staat, over bezuinigingen in de kunstsector., 2004; 306; 1 omslag
      - Brief van Instituut voor Beeld en Geluid waarbij een brief gevoegd van prins Bernhard over zijn bereidwilligheid tot het aanbevelen van het grote belang om de Hugo van Lawick collectie te bewaren bij dit Instituut., 2004; 307; 1 omslag
      - Correspondentie met Prinses Máxima over integratie, migratie en leerstoelhouders., 2005; 308; 1 omslag
      - Stukken betreffende de gemaakte studiereizen als lid van de Raad van Commissarissen voor woningstichting Haag Wonen., 2006-2008; 309-310; 2 omslagen
        - New Castle, 2006, 309
        - Oostenrijk, 2008, 310
      - Verslagen, presentaties en publicaties van bijeenkomsten in het kader van de door hem en Mohammed Rabbae geïnitieerde beweging "Eén land, één samenleving", opgericht als antwoord op de toenemende intolerantie in Nederland., 2006-2009; 311; 1 omslag
      - Stukken betreffende de ondertekening van een door Cordaid en IKV-Pax Christi geïnitieerde verklaring tegen 40 jaar bezetting van de Palestijnse gebieden door Israëliërs., 2007; 312; 1 omslag
      - Stukken betreffende de instemming als lid van het Comité van aanbeveling met de doelstellingen van de ‘Stichting Agadir 1960-2010’., 2008; 313; 1 omslag
      - Aanstellingsbesluit tot bestuurlijk trekker van het bibliotheekcharter, welke door directie Media, Letteren en Bibliotheken van Ministerie van Onderwijs, Cultuur en Wetenschap wordt ondersteund., 2009; 314; 1 stuk